臺灣雲林地方法院刑事判決　　　　　　　　　　　　　　九十年度易字第七九一號
　　公　訴　人　臺灣雲林地方法院檢察署檢察官
　　被　　　告　甲○○
　　　　　　　　乙○○
右列被告等因竊盜等案件，經檢察官提起公訴（九十年度偵字第四二四一號），本院
判決如左：
    主  文
甲○○竊盜，處有期徒刑陸月，如易科罰金，以佰元折算壹日。
乙○○搬運贓物，處拘役貳拾日，如易科罰金，以佰元折算壹日。
    事  實
一、甲○○意圖為自己不法所有，於民國九十年十月十七日下午五時前之某時，在雲
    林縣四湖鄉崙南村鹽水十八號牛欄處，以不詳方式，竊取丙○○持有之黃牛一隻
    （價值約新台幣四萬元），得手後據為己有，並暫將牛隻藏放在雲林縣四湖鄉羊
    調村某甘蔗園內。同日下午五時許，甲○○至乙○○位於雲林縣四湖鄉三姓村二
    四號住處，向乙○○表明願以新台幣三千元代價，約使乙○○運載該牛至甲○○
    位於嘉義縣住處。乙○○因知甲○○前有不良犯罪紀錄，且又係夜間搬運牛隻，
    已懷疑該牛隻係屬來路不明之贓物，本不願答應，惟因禁不住甲○○一再商請，
    且念及甲○○係昔日獄中老友，又因乙○○不知情之妻子丁○○○要求前往載牛
    賺錢，乙○○即基於搬運贓物之犯意，同意運載牛隻。同日晚間九時許，甲○○
    騎乘機車在前引導，乙○○駕駛無車牌之自小貨車跟隨在後，同至上開甘蔗園處
    ，由乙○○將該牛隻贓物搬運回其上開住處。乙○○小憩後，於次日（十月十八
    日）凌晨二時許，駕駛上開自小貨車搭載甲○○，搬運上開牛隻贓物前往甲○○
    住處。嗣於同日凌晨三時三十分許，上開自小貨車行經雲林縣水林鄉雲一五三號
    公路項王廟附近，為警發現形跡可疑而當場逮捕乙○○，同車之甲○○則下車趁
    隙逃逸。
二、案經雲林縣警察局北港分局報告臺灣雲林地方法院檢察署檢察官偵查起訴。
    理  由
一、被告甲○○對右揭犯罪事實矢口否認，辯稱：九十年十月十七日晚上至次日凌晨
    三點多，我在灣南村二一七號租處與友人在賭博、泡茶，下午刑事組打電話給我
    叫我去說明，派出所說我穿的鞋子就是作案的鞋子，後來鞋子被扣案，我與警察
    到現場發現還有另外一雙鞋子，不是一支，乙○○是因為借錢借不到才誣賴我云
    云。被告乙○○則對右揭犯罪事實坦承不諱。經查：
（一）被告甲○○右開竊盜之犯罪事實，及被告乙○○搬運贓物之犯行，業據被告乙○○供稱明確，核與證人丁○○○於警訊及本院審理中所述情節相符，證人丁○○○並當庭指認被告無訛，其與被告乙○○復對被告甲○○商請僱用搬運牛
      隻之過程堅指不移。而該牛隻係丙○○失竊一節，亦據被害人丙○○於警訊中
      指陳甚明，並有贓物領據、牛隻及車輛照片等在卷可參。被告乙○○於偵查中
      並指稱：遇到警察時，甲○○叫我加速逃逸，我說老車跑不動，停車後甲○○
      從右手邊開車門下車就逃跑了，現場上遺留一雙甲○○的拖鞋在車旁，警察將
      拖鞋踢旁邊，等警察要找那雙拖鞋時才發現拖鞋不見了等語，核與證人張誌成
      即本案查獲警員於偵查中所證查獲經過相符，被告乙○○、證人張誌成亦均於
      偵查中指證被告甲○○為警移送地檢署偵辦時所穿之拖鞋，即為現場遺留之拖
      鞋無誤。又該拖鞋於查獲時為警察盧裕星踢入旁邊大水溝內，嗣後盧裕星前往
      查看，發現該拖鞋已不見，而被告甲○○為警移送時所穿之拖鞋內外側均沾有
      泥土，且有水濕現象各情，為證人張誌成於偵查中證述屬實，並有上開拖鞋之
      照片、現場大水溝照片附卷可憑，扣案之上開拖鞋一雙足資佐證，均可明現場
      逃逸之人，就是被告甲○○無疑。又警方於事後返回現場，發現大水溝內只有
      有拖鞋一支，而非一雙，且該支拖鞋並非被告甲○○所有乙情，亦有警方陳報
      之照片及其說明在卷可憑。則從被告甲○○於天色已暗之時間，始託請被告乙○○搬運牛隻之異常舉動，及被告甲○○逃避警方追查之各種行跡，可佐該牛
      隻確係被告甲○○不法取得，復參諸被告甲○○引導被告乙○○至偏僻之甘蔗
      園處搬運已置放在該處之牛隻，足認該牛隻確係被告甲○○所竊得，堪無疑義
      。
（二）被告甲○○固提出不在場辯詞，然其於偵查中對其於九十年十月十七日之行蹤
      先辯稱：我都在家中，中午十二時我與「坤海」、「玉瑩」、「茶古」四人泡
      茶至四、五時許，之後我在家吃飯到晚上七、八點，當時「王貴金」、「坤海
      」、「玉瑩」均在場，吃完飯後看電視，「王貴金」、「國仔」在外面泡茶，
      晚上九點多灣北村村長到我家泡茶泡到凌晨四時，當時「國仔」、「王貴金」
      、「村長」、「玉瑩」等人都在，從九點多泡茶泡到凌晨四時云云，而於本院
      審理中，除首揭一、之辯詞外，其繼又辯稱：十月十七日我在我大哥王正富灣
      內住處，凌晨一點開始在他家殺豬，九點後睡覺，睡到中午十一、二點，之後
      去買豬，警察就來找云云，又行改稱：十七日我在王正富家裡，沒有殺豬，跟
      很多人在一起，我睡到中午十一、二點起床，之後泡茶，和很多人泡茶，正名
      不知道，有一人綽號叫「阿順仔」，戊○○、己○○有沒有去我不知道，應該
      有去云云，復又改稱：十月十七日我是在灣北村二六七之十一號黃玉榮租處，
      當日有戊○○、「阿順仔」、「德賢」、「黃玉榮」四個人在玩牌，十二點多
      他們玩完叫我起來泡茶，己○○是凌晨三點多進來，沒有其他人在那裡云云。
      由上供述可見，被告甲○○對其於案發當日人在何處，不僅所供地點不一，在
      作何事，亦翻來覆去，與誰同在，亦多有不同，何以如此，顯是被告甲○○編
      撰上開供詞，以致語焉不詳。
（三）證人戊○○雖於警訊中證述：十月十七日晚上十一時三十分我到灣內村二八０
      號，與黃玉榮、己○○玩四色牌，是甲○○叫我去喝茶，甲○○在旁泡茶給我
      們喝云云，然於本院審理中卻又結稱：我因人不舒服走來走去，走去他家，是
      有個女生不知道是否叫黃玉榮在泡茶，我與那個女生在玩四色牌，只有我們二
      個玩，甲○○有無在那裡我沒有注意看，凌晨三點多我要離開時有看到甲○○
      出來喝茶，村長沒有在那裡，村長在田裡巡水云云，又改稱：村長有在他家的
      樣子，他在那裡喝茶，他走我不知道云云。是證人戊○○對是否被告甲○○邀
      伊前去泡茶，又被告甲○○有無在現場泡茶，村長有無在現場賭牌、喝茶各節
      ，亦均語多矛盾不清，並與被告甲○○上開供述不甚相符，自不足為有利被告
      甲○○之認定。又證人己○○固亦於警訊中證述：我於十月十七日晚上七時三
      十分許到灣北村八鄰二六七之十一號黃玉榮租處泡茶，當時在場還有戊○○、
      何智成、黃玉榮我們四人在玩牌，甲○○在隔壁房間睡覺，到十八日凌晨三時
      許，我們改泡茶，我去叫甲○○起來一起泡茶，當時戊○○、何智成、黃玉榮
      、甲○○四人在場，十月十七日晚上七時三十分至十八日凌晨三時四十分這段
      時間甲○○均在屋內沒離開云云，然其於本院審理中結證稱：十月十七日傍晚
      時我去甲○○同居人黃玉榮住處泡茶，八、九點離開，之後去巡水，回來經過
      甲○○家裡，甲○○叫我進去泡茶，喝一杯我就走了云云。可見證人己○○對
      伊於何時段出現在黃玉榮住處，有無玩牌，是否被告甲○○叫伊進屋泡茶等情
      ，亦不知所云何者為真，實無法澄清被告甲○○於十七日晚上至十八日凌晨之
      期間不在案發現場。又證人己○○所指之另一在場泡茶之人何智成，其於警訊
      中則證稱：我沒有在場，無法作證等語，亦足明證人己○○證詞之不可信。另
      證人庚○○於本院審理中固附和被告甲○○之說法，證稱：二個月前那一天，
      我有看見乙○○還有另一人在甲○○家中，甲○○有拿錢借給另一人，乙○○
      說大小漢差那麼多，甲○○說沒錢給乙○○云云，惟此不僅為被告乙○○當庭
      否認，並供稱伊並未見過庚○○，復當庭詰問證人庚○○稱：我何時去借錢，
      和誰去等語，證人庚○○答稱不知道等語，是以證人庚○○證詞之語意不清，
      又無從明確記憶所謂借錢之經過，其證詞之可信度已顯極低。況觀之被告乙○○之供述內容，其對事情的經過及其內心歷程均完整且明確表達，且與現場狀
      況均相吻合，被告甲○○又係其昔日獄中好友，實難想見被告乙○○有意誣賴
      被告甲○○。再者，被告甲○○於警訊偵查中從未供述被告乙○○挾怨誣陷之
      情事，其於偵查中更供稱被告乙○○與伊無仇恨，則其於本院審理中始編派被
      告乙○○的不是，又主動提出證人庚○○證明，顯係臨訟畏罪編串。從而證人
      戊○○、己○○、庚○○之上開證詞，均無從採信。
（四）綜上所述，本件事證已明，被告甲○○所辯顯均係卸責之詞，不足為信，其與
      被告乙○○犯行均堪認定，自應依法論科。
二、核被告甲○○所為，係犯刑法第三百二十條第一項之竊盜罪。被告乙○○所為，
    係犯同法第三百四十九條第二項之搬運贓物罪。爰審酌被告甲○○唆使被告乙○○犯罪，惡性已顯不淺，見其友人被告乙○○被捕，亦未念及被告乙○○之情境
    ，反而趁隙逃逸，犯後又矢口否認犯行，復唆使證人為虛偽陳述，均可見其品行
    甚差，犯後態度惡劣，惟其竊得財物之價值尚屬非鉅，及被告乙○○犯後坦承犯
    行，態度良好，就其犯罪動機顯見其尚有值得原諒之處，犯罪情節亦屬輕微等一
    切情狀，各量處如主文所示之刑，並均諭知易科罰金之折算標準。
據上論斷，應依刑事訴訟法第二百九十九條第一項前段，刑法第三百二十條第一項、
第三百四十九條第二項、第四十一條第一項前段，罰金罰鍰提高標準條例第一條前段
、第二條，判決如主文。
中      華      民      國      九十一      年      一      月    八    日
                                        臺灣雲林地方法院刑事第一庭
                        法  官  侯  廷  昌
右正本證明與原本無異。
如不服本判決，應於判決送達後十日內向本院提出上訴狀( 應附繕本 )。
                                            書記官  李  清  龍
中      華      民      國      九十一      年      一      月    八    日
中華民國刑法第三百二十一條
 (加重竊盜罪)
犯竊盜罪而有左列情形之一者，處六月以上五年以下有期徒刑：
一  於夜間侵入住宅或有人居住之建築物、船艦，或隱匿其內而犯之者。
二  毀越門扇、牆垣或其他安全設備而犯之者。
三  攜帶兇器而犯之者。
四  結夥三人以上而犯之者。
五  乘火災、水災或其他災害之際而犯之者。
六  在車站或埠頭而犯之者。
前項之未遂罰之。
中華民國刑法第三百四十九條
收受贓物者，處三年以下有期徒刑、拘役或五百元以下罰金。
搬運、寄藏、故買贓物或為擔保者，處五年以下有期徒刑、拘役或科或併科一千元以
下罰金。
因贓物變得之財物，以贓物論。
